臺灣高等法院高雄分院刑事裁定　　　　　　　　　　　九十一年度交抗字第三七號
　　抗　告　人
　　即受處分人　甲○○
右列抗告人因違反道路交通管理處罰條例案件，不服臺灣高雄地方法院九十年度交聲
字第四九五號中華民國九十一年三月十五日裁定，提起抗告，本院裁定如左：
    主  文
原裁定撤銷。
    理  由
一、本件抗告意旨略以：本件原審裁定書正本係於民國（下同）九十一年二月二十六
    日送達於當地警察機關高雄市○○○路派出所寄存送達，抗告人之阿姨黃根針於
    同年三月六日具領後，在同年三月八日才交至抗告人，因抗告人服役於空軍大崗
    山山上雷達站，鮮少放假，抗告人之阿姨也一時無法連絡到抗告人。抗告人服役
    中依法應有在途期間之特別理由，請求另為准許抗告之裁定，以維公道云云。
二、原審裁定以：抗告人因違反道路交通管理處罰條例案件，經裁定撤銷原處分，另
    自為處分後，於九十一年二月二十六日將裁定正本送達於當地警察機關高雄市政
    府警察局左營分局博愛四路派出所寄存送達，並由抗告人之阿姨黃根針於同年三
    月六日具領收受在案，有附卷之送達證書、受領登記簿各一份可稽，此項抗告期
    間既無特別規定，自為五日，乃抗告人竟遲至九十一年三月十三日始行提起抗告
    ，業已逾越法定抗告期間，其抗告顯非合法，應依刑事訴訟法第四百十一條前段
    駁回其抗告。
三、按送達文書，除刑事訴訟法第六章送達有特別規定外，準用民事訴訟法之規定，
    刑事訴訟法第六十二條定有明文；而對於在軍隊或軍艦服役之軍人為送達者，應
    向該管長官為之，民事訴訟法第一百二十九條定有明文，因刑事訴訟法第六章並
    無對於在軍隊服役之軍人為送達之特別規定，自應準用民事訴訟法應向該管長官
    送達之規定。
四、經查：抗告人即受處分人甲○○於九十年十二月六日原審法院訊問時，陳明其係
    職業軍人，服役於高雄縣阿蓮鄉（原審卷第十頁），抗告人亦提出空軍戰術管制
    聯隊八十九年九月十四日智仁字第０七七一二號令影本為證，抗告人既為在軍
    隊服役之軍人，揆諸上開規定，原審法院自應向該管長官為送達。惟抗告人所提
    出空軍戰術管制聯隊令之發文日期係八十九年九月十四日，而抗告人於原審法院
    九十一年一月三十一日撤銷原處分另自為處分之裁定送達時，以及本件抗告對象
    原審法院九十一年三月十五日抗告駁回之裁定送達時，是否仍於軍隊中服役，並
    未明瞭。因抗告人當時是否於軍中服役，攸關原審法院送達是否合法之判斷，尚
    有查明之必要。抗告人甲○○抗告意旨雖未盡有理由，但原裁定既有可議，自應
    由本院將原裁定撤銷，發回原審法院更為適當之裁定。
五、據上論結，應依刑事訴訟法第四百十三條前段裁定如主文。
中    華    民    國     九十一     年       四       月      十六      日
                              臺灣高等法院高雄分院刑事第五庭
                                  審判長法官  吳水木
                                        法官  趙文淵
                                        法官  洪慶鐘
右正本證明與原本無異。
不得再抗告。
                                      書記官  彭筱瑗
中    華    民    國     九十一     年       四       月       十七     日
                                                                        Ｋ
